# 股权质押融资出资

提问人：wangyanjiao 时间：2021-10-14 08:05:05
陈老师，您好，公司实际控制人通过将自己的股权质押进行融资担保，投资公司将资金借款给本单位，这种操作该如何处理呢？属不属于是实际控制人的一种增资呢？需要实收资本和资本公积的处理吗？

回答人：chenyiwei
本企业仍然是作为借款处理，无特殊考虑。理论上，如果因为实际控制人提供担保而使得本企业享受了较为优惠的利率，则对于本企业由此节省的利息支出，应视作实际控制人对本企业的资本性投入，按权益性交易原则处理。